臺灣士林地方法院民事裁定　　　　　100年度消債更字第106號
債　務　人　吳清江
上列當事人聲請更生事件，本院裁定如下：
    主  文
債務人吳清江自中華民國一百年十月七日十七時起開始更生程序
。
命司法事務官進行本件更生程序。
    理  由
一、按債務人對於金融機構因消費借貸、自用住宅借款、信用卡
    或現金卡契約而負債務，在聲請更生或清算前，應提出債權
    人清冊，以書面向最大債權金融機構請求協商債務清償方案
    ，並表明共同協商之意旨，消費者債務清理條例第151 條第
    1 項定有明文。又按債務人依本條例第151 條第1 項規定請
    求協商債務清償方案後，任一債權金融機構於協商期間對其
    財產聲請強制執行者，視為協商不成立。債權金融機構於債
    務人請求協商前已聲請法院開始強制執行程序，而不同意延
    緩執行者，亦同。消費者債務清理條例施行細則第44條亦定
    有明文。再按債務人不能清償債務或有不能清償之虞，且無
    擔保或無優先權之債務總額未逾新臺幣（下同）1200萬元者
    ，於法院裁定開始清算程序或宣告破產前，得向法院聲請更
    生，觀諸消費者債務清理條例第3 條、第42條第1 項規定自
    明。又法院開始更生程序之裁定，應載明其年、月、日、時
    ，並即時發生效力。法院開始更生或清算程序後，得命司法
    事務官進行更生或清算程序，必要時得選任律師、會計師或
    其他適當之自然人或法人一人為監督人或管理人，復為同條
    例第45條第1 項、第16條所明定。
二、聲請意旨略以：伊有不能清償債務情事，前已提出債權人清
    冊，以書面向最大債權金融機構臺灣土地銀行股份有限公司
    （下稱土地銀行）請求共同協商，惟土地銀行不接受伊所提
    每月清償6000元之方案，亦不同意延緩對伊薪資債權之強制
    執行程序，故協商不成立。又伊無擔保或無優先權之債務總
    額未逾1200萬元，復未經法院裁定開始清算程序或宣告破產
    ，爰向本院聲請更生等語。
三、經查，債務人所主張之上開事實，業據提出財團法人金融聯
    合徵信中心當事人綜合信用報告之協商前置專用債權人清冊
    （見本院卷第43、44頁），債務人全戶戶籍謄本（見本院卷
    第48、49頁），98、99年度綜合所得稅各類所得資料清單（
    見本院卷第33、34頁），全國財產稅總歸戶財產查詢清單（
    見本院卷第32頁），本院100 年5 月3 日士院景99司執助智
    字第3389號執行命令（見本院卷第18頁），100 年5 月至7
    月薪資通知單（見本院卷第19至21頁）等為證。並經本院依
    職權向土地銀行函查協商過程，債務人與土地銀行確未能就
    還款條件達成協議，土地銀行亦未就債務人請求延緩強制執
    行表示同意等情屬實，有土地銀行100 年9 月6 日民事陳報
    狀暨所附催收紀錄卡及債務人向土地銀行申請協商之所有書
    面資料在卷可考（見本院卷第76至78頁，第84至105 頁），
    堪認為真正。此外，債務人復查無消費者債務清理條例第6
    條第3 項、第8 條或第46條各款所定駁回更生聲請之事由存
    在，則債務人聲請更生，應屬有據。揆諸首開說明，應予開
    始更生程序，並命司法事務官進行本件更生程序，爰裁定如
    主文。
中    華    民    國  100     年    10    月     6    日
                  民事第三庭  法      官  陳燁真
上為正本係照原本作成。
本件不得抗告。
中    華    民    國  100     年    10    月     6    日
                              書  記  官  高玉潔